【裁判字號】    99,訴,287
【裁判日期】    990601
【裁判案由】    毒品危害防制條例
【裁判全文】
臺灣苗栗地方法院宣示判決筆錄           99年度訴字第287號
公  訴  人  臺灣苗栗地方法院檢察署檢察官
被      告  甲○○
指定辯護人  本院公設辯護人  乙○○
上列被告因毒品危害防制條例案件（起訴案號：99年度毒偵字第
84號、第332 號、第374 號），本院於中華民國99年6 月1 日下
午4時許，在本院第5法庭宣示判決，出席職員如下：
                審判長法  官  柳章峰
                      書記官  陳采瑜
                      通  譯  顏子濱
法官起立朗讀判決主文、犯罪事實要旨、處罰條文、附記事項，
及告以上訴限制、期間並提出上訴狀之法院，且諭知記載其內容
：
一、主  文：
    甲○○施用第一級毒品，累犯，處有期徒刑伍月；附表一編
    號1 所示之毒品均沒收銷燬之，附表一編號3 、4 、5 、6
    所示之物均沒收。又施用第二級毒品，累犯，處有期徒刑貳
    月；附表一編號2 所示之毒品均沒收銷燬之，附表一編號3
    、4 、5 所示之物均沒收。又施用第一級毒品，累犯，處有
    期徒刑伍月，附表二編號2 所示之物沒收。又施用第二級毒
    品，累犯，處有期徒刑貳月；附表二編號1 所示之毒品均沒
    收銷燬之，附表二編號2 、3 所示之物均沒收。又施用第一
    級毒品，累犯，處有期徒刑柒月，附表三編號1 所示之毒品
    沒收銷燬之。又施用第二級毒品，累犯，處有期徒刑貳月。
    應執行有期徒刑壹年肆月；附表一編號1 、2 、附表二編號
    1 、附表三編號1 所示之毒品均沒收銷燬之，附表一編號3
    、4 、5 、6 、附表二編號2 、3 所示之物均沒收。
二、犯罪事實要旨：
（一）甲○○曾因恐嚇取財罪，經本院於民國93年2 月19日以92
      年度簡上字第54號判決，判處有期徒刑4 年，於93年3 月
      15日確定，於97年2 月5 日假釋出監並付保護管束，於97
      年12月5 日假釋期滿未被撤銷，視為執行完畢（構成累犯
      ）。甲○○又曾因施用毒品案件，經送觀察、勒戒後，認
      無繼續施用毒品傾向，於87年6 月25日執行完畢出所，由
      本院於87年8 月14日以87年度易字第345 號判決免刑確定
      。詎上開觀察、勒戒未收其實效，甲○○於該次觀察、勒
      戒執行完畢後5 年內，復有下列施用毒品之犯行：因施
      用毒品案件，經送觀察、勒戒後，認無繼續施用毒品傾向
      ，於88年2 月11日執行完畢出所，由台灣苗栗地方法院檢
      察署檢察官於88年2 月25日以88年度偵緝字第59號為不起
      訴處分確定。因施用毒品案件，經送強制戒治後，於89
      年7 月13日停止戒治出所，於90年2 月14日期滿執行完畢
      ，至其刑事責任部分，則經本院於89年3 月31日以89年度
      苗簡字第101 號判決，判處有期徒刑6 月，於89年4 月25
      日確定。
（二）詎甲○○仍未戒除毒癮，復有下列施用毒品之犯行：
 （1）甲○○基於施用第1 級毒品海洛因之犯意，於99年1 月6
      日中午某時，在其苗栗縣頭份鎮流東里14鄰中正新村176
      號住處，以將海洛因摻入香煙（未扣案）內，用打火機（
      未扣案）點燃吸食之方式，施用第1 級毒品海洛因1 次；
      接著，另基於施用第2 級毒品甲基安非他命之犯意，於同
      一時、地，以將甲基安非他命放在玻璃頭（未扣案）內，
      用打火機（未扣案）點火燒烤吸食煙霧之方式，施用第2
      級毒品甲基安非他命1 次。嗣苗栗縣警察局頭份分局偵查
      隊員警，於99年1 月7 日凌晨0 時15分許，在苗栗縣頭份
      鎮後庄里80-41 號「錢龍電子遊藝場」臨檢時，盤查在場
      之甲○○，甲○○在警方尚未發覺前，主動向警方供出上
      情而自首，並帶同警方至其所駕駛之車號BY-8291 號自用
      小客車，從車內取出黑色皮包1 只，裡面藏有海洛因5 包
      （合計淨重2.48公克，驗餘淨重2.43公克）、甲基安非他
      命7 小包（送驗前淨重為5.5208公克，驗餘淨重5.5189
      公克、送驗前淨重0.8201公克，驗餘淨重0.8193公克、
      送驗前淨重0.8184公克，驗餘淨重0.8178公克、送驗
      前淨重0 .8150 公克，驗餘淨重0.8144公克、送驗前淨
      重0.8117公克，驗餘淨重0.8111公克、送驗前淨重0.76
      54公克，驗餘淨重0.7646公克、送驗前淨重0.8729公克
      ，驗餘淨重0.8719公克），及將刮杓2 支（刮海洛因及甲
      基安非他命）、電子秤1 台（秤海洛因及甲基安非他命）
      、分裝夾鍊袋13個（分裝海洛因及甲基安非他命）、鋁製
      研磨器（含缽及杵，研磨海洛因）1 組等物，均交給警方
      予以扣案，警方徵得甲○○之同意後，對其採尿送驗結果
      ，其尿液確呈有海洛因之代謝物嗎啡陽性反應，及甲基安
      非他命陽性反應（99年度偵字第319 號偵查卷、99年度毒
      偵字第374號偵查卷部分）。
 （2）甲○○基於施用第1 級毒品海洛因之犯意，於99年1 月12
      日下午6 時許，在苗栗縣頭份鎮○○路其所駕駛之車上，
      以將海洛因摻入香煙（未扣案）內，用打火機點燃吸食之
      方式，施用第1 級毒品海洛因1 次。另基於施用第2 級毒
      品甲基安非他命之犯意，於99年1 月13日中午12時30分許
      ，在苗栗縣頭份鎮○○里○○街238 巷10號友人劉順明住
      處，以將甲基安非他命放在玻璃球內，用打火機點火燒烤
      吸食煙霧之方式，施用第2 級毒品甲基安非他命1 次。嗣
      苗栗縣警察局頭份分局偵查隊員警，於99年1 月13日中午
      12時43分許，在苗栗縣頭份鎮○○里○○街238 巷內，發
      現甲○○與劉順明形跡可疑，上前加以盤查，甲○○在其
      犯罪尚未被警方發覺前，主動帶同警方至劉順明住處，取
      出其所有之小皮包內之甲基安非他命5 小包（合計含袋重
      3.7 公克）、打火機1 個、玻璃頭吸食器1 支，並向警方
      自首其有上開施用第1 、2 級毒品之犯行而自首。警方徵
      得甲○○之同意後，對其採尿送驗結果，其尿液確呈有海
      洛因之代謝物嗎啡陽性反應，及甲基安非他命陽性反應（
      99年度毒偵字第84號偵查卷部分）。
 （3）甲○○基於施用第2 級毒品甲基安非他命之犯意，於99年
      3 月12日上午10時許，在其苗栗縣頭份鎮流東里14鄰中正
      新村176 號住處，以將甲基安非他命放在玻璃球（未扣案
      ）內，用打火機（未扣案）點火燒烤吸食煙霧之方式，施
      用第2 級毒品甲基安非他命1 次。另基於施用第1 級毒品
      海洛因之犯意，於99年3 月12日下午6 時許，在其上開住
      處，以將海洛因摻入香煙（未扣案）內，用打火機（未扣
      案）點燃吸食之方式，施用第1 級毒品海洛因1 次。嗣苗
      栗縣警察局頭份分局偵查隊員警，持檢察官核發之拘票，
      於99年3 月13日下午3 時20分許，在苗栗縣竹南鎮龍鳳里
      13鄰大丘園11之13號前，見甲○○駕駛車號BY-8291 號自
      用小客車停在路旁，上前拘提時，發現其車內儀表板上放
      有海洛因1 包（送驗前淨重0.067 公克，驗餘淨重0.0655
      公克），當場予以扣案，甲○○除向警方坦承其有上開施
      用海洛因之犯行外，並在警方尚未發覺前，主動向警方供
      出其亦有上開施用甲基安非他命之犯行而自首。警方徵得
      甲○○之同意後，對其採尿送驗結果，其尿液確呈有海洛
      因之代謝物嗎啡陽性反應，及甲基安非他命陽性反應（99
      年度毒偵字第332號偵查卷部分）。
（三）案經苗栗縣警察局頭份分局報請台灣苗栗地方法院檢察署
      檢察官偵辦及由該署檢察官自動檢舉偵查起訴。
三、處罰條文：
    毒品危害防制條例第10條第1項、第2項。
四、附記事項：
    按依修正後之毒品危害防制條例規定，僅限於「初犯」及「
    5 年後再犯」二種情形，始應先經觀察、勒戒或強制戒治程
    序，倘被告於5 年內已再犯，經依法追訴處罰，縱其第3次
    （或第3 次以上）再度施用毒品之時間，在初犯經觀察、勒
    戒或強制戒治執行完畢釋放5 年以後，已不合於「5 年後再
    犯」之規定，依最高法院95年度台非字第59號、第65號判決
    意旨，及最高法院95年度第7 次刑事庭會議決議，無再送觀
    察、勒戒之必要，檢察官應逕予起訴。查本件被告雖係觀察
    、勒戒執行完畢滿5 年後再犯，惟被告於前次觀察、勒戒期
    滿執行完畢後5 年內，仍有施用毒品之犯行，經檢察機關及
    法院追訴處罰，檢察官對本案逕予起訴，程序自屬合法，附
    此敘明。
五、協商判決除有刑事訴訟法第455 條之4 第1 項第1 款於本訊
    問程序終結前，被告撤銷協商合意或檢察官撤回協商聲請者
    ；第2 款被告協商之意思非出於自由意志者；第4 款被告所
    犯之罪非第455 條之2 第1 項所定得以協商判決者；第6 款
    被告有其他較重之裁判上一罪之犯罪事實者；第7 款法院認
    應諭知免刑或免訴、不受理者情形之一，及違反同條第2 項
    「法院應於協商合意範圍內為判決；法院為協商判決所科之
    刑，以宣告緩刑或2 年以下有期徒刑、拘役或罰金為限」之
    規定者外，不得上訴。
六、如有前項得上訴之情形，若不服本件判決，得自收受判決筆
    錄送達之日起10日內，向本院提出上訴書狀，上訴於第二審
    法院。
中    華    民    國    99    年    6     月    1     日
                  台灣苗栗地方法院刑事第三庭
                            書記官  陳采瑜
                      審判長法  官  柳章峰
以上正本係照原本製作。
                            書記官  陳采瑜
中    華    民    國    99    年    6     月    1     日
附表一
 1、海洛因5包（驗餘淨重2.43公克）。
 2 、甲基安非他命7 包（驗餘淨重5.5189公克、驗餘淨重
     0.8193 公克、驗餘淨重0.8178公克、驗餘淨重0.8144
      公克、驗餘淨重0.8111公克、驗餘淨重0.7646公克、
      驗餘淨重0.8719公克）。
 3、刮杓2 支。
 4、電子秤1 台。
 5、分裝夾鍊袋13個。
 6、鋁製研磨器（含缽及杵）1 組。
附表二
 1、甲基安非他命5 小包（合計含袋重3.7 公克）。
 2、打火機1 個。
 3、玻璃頭吸食器1 支。
附表三
 1、海洛因1 包（驗餘淨重0.0655公克）。

司法院資訊處製作；財團法人民間司法改革基金會備份。
